【裁判字號】    99,簡上,610
【裁判日期】    990907
【裁判案由】    妨害風化
【裁判全文】
臺灣板橋地方法院刑事判決             99年度簡上字第610號
上  訴  人
即  被  告  乙○○
上列上訴人因妨害風化案件，不服本院於中華民國99年5 月14日
以99年度簡字第3269號所為之第一審判決（聲請簡易判決處刑案
號：99年度偵字第9554號），提起上訴，本院管轄之第二審合議
庭判決如下：
    主  文
上訴駁回。
    事實及理由
一、本案經本院審理結果，認第一審以被告乙○○罪證明確，適
    用刑事訴訟法第四百四十九條第一項、第三項、第四百五十
    四條第二項，刑法第二百三十一條第一項、第四十一條第一
    項前段及刑法施行法第一條之一等規定，並審酌被告所為有
    害社會善良風俗，前已有妨害風化之前科紀錄，竟仍為相同
    類型犯罪，暨其素行、犯罪之動機、目的、手段等一切情狀
    ，判處有期徒刑四月，如易科罰金，以新臺幣（下同）一千
    元折算一日，其認事用法均無違誤，量刑亦屬妥適，應予維
    持，除證據部分補充：「證人甲○○、黃楊ＯＯ於本院審理
    時之證詞」，另事實及理由欄第二段第二行、第三行有關「
    猥褻」之文字，均應予更正為「性交」外，餘均引用第一審
    刑事簡易判決書所記載之事實、證據及理由（如附件）。
二、被告上訴意旨略以：伊雖然介紹成年女子黃楊ＯＯ與男客甲
    ○○從事性交易，惟只有向甲○○拿取二百元之房間費用，
    並非媒介性交易之利得，伊是因為見黃楊ＯＯ經濟困窘，基
    於可憐才為其介紹，並無營利之情事云云。然按刑法第二百
    三十一條第一項前段之「意圖使男女與他人為性交之行為而
    引誘、容留或媒介以營利」罪，乃以行為人主觀上有營利及
    使男女與他人為性交或猥褻行為之犯意，客觀上有引誘、容
    留或媒介之行為為已足，故行為人只要以營利為目的，並有
    使男女與他人為性交或猥褻行為之意圖，而著手引誘、容留
    或媒介行為，即構成該罪，至於該男女與他人是否有為性交
    或猥褻之行為，及是否果於媒介後獲得利益，則非所問，最
    高法院著有九十二年度臺上字第四九五八號、九十四年度臺
    上字第六００二號判決可資參照。被告於知悉男客甲○○有
    意從事性交易時，即主動介紹成年女子黃楊ＯＯ並提供性交
    易之場所，因此收取房間費用乙節，業經原審認定明確。況
    證人黃楊ＯＯ於本院審理時，亦具結證稱：「…做一節的話
    ，小費要給被告一百元，兩節就是給被告二百元，這是我心
    裡這樣想。…。」等情綦詳，而被告與黃楊ＯＯ並不相識，
    被告先前復已因相同類型案件，經本院以九十八年度簡上字
    第五六八號判決判處罪刑確定在案乙節，有臺灣高等法院被
    告前案紀錄表一份在卷可考，可見被告當已深知媒介、容留
    女子於旅社房間內從事性交易，乃觸犯刑事法律之舉，則苟
    非黃楊ＯＯ承諾給予報酬或小費，衡情當無再次觸犯刑罰之
    理，益徵被告於容留黃楊ＯＯ與男客甲○○從事性交易時，
    主觀上確有營利之意圖，甚為明確，則縱使黃楊ＯＯ未及另
    外給予被告酬勞即為警查獲，亦無礙於被告確已觸犯意圖使
    女子與他人為性交而容留以營利罪之認定。被告辯稱：伊是
    因為見黃楊ＯＯ經濟窘困，心生同情而媒介，沒有獲利，不
    應構成犯罪云云，洵屬卸責之虛詞，要無可採。其據此提起
    上訴，為無理由，應予駁回。
據上論斷，應依刑事訴訟法第四百五十五條之一第一項、第三項
、第三百六十八條、第三百七十三條，判決如主文。
本案經檢察官賴建如到庭執行職務。
中    華    民    國    99    年    9     月    7     日
                  刑事第三庭  審判長法  官  樊季康

                                    法  官  徐子涵

                                    法  官  劉元斐
上列正本證明與原本無異。
不得上訴。
                                    書記官  陳金鳳
中    華    民    國    99    年    9     月    9     日

司法院資訊處製作；財團法人民間司法改革基金會備份。
